臺灣高等法院刑事裁定　　　　　　　　 100年度抗字第1151號
抗　告　人　林宗輝
上列抗告人因違反商業會計法等案件，不服臺灣臺北地方法院中
華民國100年9月19日裁定（98年度簡上字第517 號），提起抗告
，本院裁定如下：
    主  文
抗告駁回。
    理  由
一、原裁定意旨略以：按對於簡易判決有不服者，得上訴於管轄
    之第二審地方法院合議庭；不服地方法院之第一審判決而上
    訴者，應向管轄第二審之高等法院為之；不服高等法院之第
    二審或第一審判決而上訴者，應向最高法院為之，刑事訴訟
    法第455條之1第1項、第361條、第375條第1項分別定有明文
    。次按簡易程序之目的乃在求訴訟程序與裁判之簡化，故不
    服簡易程序第一審判決者，除得依前揭刑事訴訟法第455 條
    之1第1項規定提起第二審上訴外，並無得上訴於第三審法院
    之規定，況揆諸上開刑事訴訟法第361條、第375 條第1項之
    規定，高等法院與最高法院均無從受理地方法院第二審判決
    之上訴，且刑事訴訟法又無如民事訴訟法設有飛躍上訴之規
    定，是對地方法院合議庭之簡易判決第二審判決所提上訴自
    難認係合法（臺灣高等法院暨所屬法院88年度法律座談會刑
    事類提案第64號所採之結論參照）。查抗告人即被告林宗輝
    因違反商業會計法等案件，經臺灣臺北地方法院檢察署檢察
    官提起公訴（98年度偵字第12359 號），經原審認抗告人坦
    承犯行，於98年11月30日改依簡易程序逕以98年度簡字第42
    27號刑事簡易判決處刑，判處有期徒刑10月，減為有期徒刑
    5 月，如易科罰金，以銀元300元即新臺幣900元折算壹日。
    抗告人上訴後，經原審管轄之第二審合議庭於100年8月30日
    以98 年度簡上字第517號第二審判決撤銷原判決，改判被告
    有期徒刑6 月，如易科罰金，以銀元300元即新臺幣900元折
    算壹日，減為有期徒刑3月，如易科罰金，以銀元300元即新
    臺幣900 元折算一日。嗣抗告人再就上開原審管轄之第二審
    合議庭所為第二審判決提起上訴，原審因認本案於簡易判決
    管轄第之二審合議庭判決後即告確定，不得再上訴。是抗告
    人對不得上訴之判決提起上訴，於法不合，且無從補正，而
    裁定駁回上訴。並說明：原第二審判決贅載「如不符本判決
    應於收受送達後10日內向本院提出上訴書狀」等詞，核與法
    律規定不符，顯係誤載，上開法律規定不得上訴，不因原判
    決誤載得上訴而受影響等語。
二、本件抗告意旨略以：(1)原審未經抗告人即被告自白，亦未經
    檢察官聲請簡易判決處刑，即逕以簡易判決處刑，顯然違背
    法令；(2)原判決論處抗告人各罪刑，均有未妥；(3)原判決最
    後諭示本案得上訴，顯係為修正該違法之簡易判決，而予當
    事人重新審判之機會，應視原簡易判決為第一審判決，而得
    上訴，爰提起抗告，撤銷原駁回上訴之裁定，考量抗告人素
    無犯行，為緩刑宣告云云。
三、按簡易判決不得上訴於第三審法院，此觀刑事訴訟法第 455
    之1、第375條之規定自明。又不得上訴於第三審法院之案件
    ，其第二審法院所為裁定，不得抗告，刑事訴訟法第405 條
    定有明文（最高法院95年度台抗字第522 號裁定意旨參照）
    ，故簡易判決管轄之第二審法院所為第二審判決既不得上訴
    於第三審法院，則其裁定，自不得抗告。又抗告法院認為抗
    告有同法第408條第1項前段之情形，為法律上不應准許者（
    例如對於不得抗告之裁定抗告），應以裁定駁回之，刑事訴
    訟法第411 條前段亦有明文。查抗告人因上開案件，經臺灣
    臺北地方法院98年度簡字第4227號刑事簡易判決逕以簡易判
    決處刑，並經同院管轄之第二審合議庭以98年度簡上字第51
    7 號判決駁回上訴確定，核屬不得上訴於第三審法院之案件
    。故抗告人對上開第二審確定判決提起第三審上訴，既經簡
    易判決管轄第二審之台灣台北地方法院合議庭以其上訴不合
    法，且無從補正，裁定駁回上訴，依刑事訴訟法第405 條規
    定，自不得抗告。茲抗告人就原審駁回其上訴之裁定提起抗
    告，顯係就法律上不應准許抗告者為之，且無從補正，應予
    駁回。抗告人徒以：原審改以簡易判決處刑之程序不合法，
    故應認98年度簡上字第517 號判決為第一審判決云云，於法
    未合，難認有據，附此說明。
四、據上論斷，應依刑事訴訟法第411條前段，裁定如主文。
中    華    民    國   100    年    10    月    18    日
                  刑事第七庭審判長法  官  溫耀源
                                  法  官  張傳栗
                                  法  官  朱瑞娟
以上正本證明與原本無異。
不得再抗告。
                                  書記官  郭家慧
中    華    民    國   100    年    10    月    19    日